臺灣高雄地方法院刑事判決　　　　　　　　　　　　　九十一年度訴字第五九號
　　公　訴　人　臺灣高雄地方法院檢察署檢察官
　　被　　　告　甲○○
右列被告因毒品危害防制條例案件，經檢察官提起公訴（九十一年度毒偵字第一０二
號）及移送併辦（同署九十一年度毒偵字第二三０號），本院判決如左：
    主  文
甲○○連續施用第一級毒品，處有期徒刑拾月。
扣案之第一級毒品海洛因壹包（毛重約點捌公克）沒收銷燬之；注射針筒壹支沒收
。
    事  實
一、甲○○前曾於民國八十九年間因施用毒品案件，經臺灣高雄地方法院檢察署檢察
    官（以下簡稱高雄地檢署檢察官）聲請本院以八十九年度毒聲字第二八０二號裁
    定送勒戒處所施以觀察、勒戒後，認無繼續施用毒品之傾向，由該署檢察官於八
    十九年四月二十六日以八十九年度毒偵緝字第七三號不起訴處分在案。詎其仍不
    知戒絕悔改，於前揭不起訴處分後五年內，又基於施用第一級毒品海洛因之概括
    犯意，約自九十年六月間某日起至同年十二月二十七日十時許止，連續在高雄縣
    大寮鄉○○村○○路三六號住處，將第一級毒品海洛因粉末攙入注射針筒內與水
    混合後施打身體之方式，施用第一級毒品海洛因多次。嗣先於九十年十一月二十
    五日十三時許，在高雄市○○區○○街港和國小旁空地為警攔檢查獲，並扣得所
    有供其施用海洛因之注射針筒一支。後於九十年十二月二十七日十五時三十分許
    ，在高雄市○鎮區○○路與草衙二路口再度為警查獲，並扣得其與友人李政興合
    資購入之第一級毒品海洛因一包（毛重約０˙三公克）。經高雄地檢署檢察官再
    聲請本院以九十年度毒聲字第七八三九號裁定送勒戒處所觀察、勒戒後，認有繼
    續施用毒品傾向，再聲請本院以九十一年毒聲字第二七三號裁定令入戒治處所施
    以強制戒治。
二、案經高雄市政府警察局小港分局移送臺灣高雄地方法院檢察署檢察官偵查起訴及
    移送併辦。
    理  由
一、右揭事實，業據被告甲○○於本院審理時坦承不諱，且有其所有之海洛因一包及
    施用器具注射針筒一支扣案可佐，又被告二次為警查獲後在警局親自採集之尿液
    ，經送驗結果，均檢出嗎啡陽性反應，亦有高雄市立凱旋醫院九十年十二月十一
    日高市凱醫檢字第三０一號及同院九十一年一月四日高市凱醫檢字第三二０號煙
    毒尿液檢驗成績書各一份在卷可稽，而海洛因施用入人體後水解還原成嗎啡，再
    循嗎啡之代謝方式排出體外，復據行政院衛生署藥物食品檢驗局（73）藥檢壹字
    第０三０二二一號函敘明綦詳可查，堪認被告自白應與事實相符，足以採信。再
    查，被告前曾於八十九年間因施用毒品案件，經高雄地檢署檢察官聲請本院以八
    十九年度毒聲字第二八０二號裁定送勒戒處所施以觀察、勒戒後，認無繼續施用
    毒品之傾向，由該署檢察官於八十九年四月二十六日以八十九年度毒偵緝字第七
    三號不起訴處分在案等事實，有上開不起訴處分書及本院被告院內索引卡紀錄表
    、臺灣高等法院被告全國前案紀錄表、臺灣高雄地方法院檢察署刑案資料查註紀
    錄表各一份在卷可稽，其因再犯前揭施用海洛因犯行，經高雄地檢署檢察官再聲
    請本院以九十年度毒聲字第七八三九號裁定送勒戒處所觀察、勒戒後，認有繼續
    施用毒品傾向，再聲請本院以九十一年毒聲字第二七三號裁定令入戒治處所施以
    強制戒治等情，亦有各該裁定書、臺灣高雄看守所附設勒戒處所九十一年一月八
    日高所坤戒勒字第三九號函附之「有繼續施用毒品傾向證明書」等在卷可憑。從
    而，被告前因施用毒品案件經觀察勒戒由檢察官為不起訴處分後，五年內再犯上
    揭施用海洛因犯行，事證明確，洵堪認定。
二、查海洛因係毒品危害防制條例第二條第二項所稱之第一級毒品，不得持有、施用
    。次按犯毒品危害防制條例第十條之施用第一級、第二級毒品罪者，應由檢察官
    先將被告送勒戒處所觀察、勒戒，經觀察、勒戒後，認無繼續施用毒品傾向者，
    由檢察官為不起訴處分。而依此為不起訴處分後，五年內再犯第十條之施用毒品
    罪者，經觀察、勒戒後，認有繼續施用毒品之傾向，則不適用前開規定，而應依
    一般訴訟程序予以起訴論罪科刑，此觀諸毒品危害防制條例第二十條第一項、第
    二項前段、第三項前段規定可明。本件被告前既曾因施用毒品案件，經高雄地檢
    署檢察官聲請本院裁定送勒戒處所施以觀察、勒戒後，認無繼續施用毒品傾向，
    由該署檢察官為不起訴處分在案，其於該不起訴處分後五年內再犯上開施用海洛
    因犯行，再經觀察、勒戒後，認有繼續施用毒品之傾向，依前所述，即應依法予
    以起訴論罪科刑。故核被告所為，係犯毒品危害防制條例第十條第一項之施用第
    一級毒品罪。其先後多次施用海洛因行為，時間緊接，且反覆為之，所犯又係同
    一罪名之罪，顯係基於概括犯意為之，應依連續犯規定論以一罪，並加重其刑。
    至被告施用期間多次持有海洛因之行為，亦係基於概括之犯意為之，本亦應以連
    續持有論，惟其持有後進而施用，其持有之低度行為應被施用之高度行為所吸收
    ，不另論其持有毒品罪。審酌被告前因施用毒品案件，經檢察官依初次勒戒、觀
    察結果，以無繼續施用傾向為不起訴處分後，仍未能戒絕毒品，再犯相同之罪，
    顯見戒毒意志不堅，有入監服刑矯治必要，及其施用毒品乃自戕一己之身體健康
    ，尚未害及他人，且其犯後已坦承犯行，態度良好，暨其前曾有殺人未遂、竊盜
    等犯罪前科，有臺灣高雄地方法院檢察署刑案資料查註紀錄表在卷可稽，素行不
    佳等一切情狀，量處如主文所示之刑。扣案之白粉一包（毛重約０˙三公克，送
    驗中），係被告與友人李政興合資購入之海洛因毒品，已據其陳明在卷，堪認為
    毒品危害防制條例第二條第二項所稱之第一級毒品海洛因無誤，爰依同法第十八
    條第一項前段規定宣告沒收銷燬之；另查扣之注射針筒一支，則係被告所有供其
    施打海洛因器具，亦據其坦承在卷，併依刑法第三十八條第一項第二款規定宣告
    沒收。
三、末者公訴人雖僅就被告於九十年十二月二十七日為警查獲前最後一次之施用犯行
    起訴，餘者未於起訴書中敘及，惟連續犯為裁判上一罪，檢察官就犯罪事實一部
    起訴者，依刑事訴訟法第二百六十七條規定，其效力及於全部，故本院就起訴書
    未敘及之其餘多次施用犯行，自屬有權一併審理，附此敘明。
據上論斷，應依刑事訴訟法第二百九十九條第一項前段，毒品危害防制條例第十條第
一項、第二十條第三項、第十八條第一項前段，刑法第十一條、第五十六條、第三十
八條第一項第二款，判決如主文。
中      華      民      國    九十一    年      三      月    二十九    日
                                台灣高雄地方法院刑事庭
                                      法  官  陳淑卿
右正本證明與原本無異。
如不服本判決，應於判決送達後十日內，向本院提出上訴狀。
                                      書記官  陳朝宗
中      華      民      國    九十一    年      三      月    二十九    日
附錄本案論罪科刑法條：
毒品危害防制條例第十條：
施用第一級毒品者，處六月以上五年以下有期徒刑。
施用第二級毒品者，處三年以下有期徒刑。
